【裁判字號】    89,易,854
【裁判日期】    891011
【裁判案由】    傷害
【裁判全文】
臺灣彰化地方法院刑事判決                          八十九年度易字第八五四號
    公  訴  人  臺灣彰化地方法院檢察署檢察官
    被      告  乙○○
右列被告因傷害案件，經檢察官提起公訴（八十九年度偵字第三二八一號），本院判
決如左：
    主  文
乙○○教唆傷害人之身體，處有期徒刑月。如易科罰金，以佰元折算壹日。
    事  實
一、乙○○曾於民國（下同）八十一年間因藏匿人犯案件，經本院判處拘役五十日確
    定。又於八十五年間因違反就業服務法案件，經本院判處罰金新台幣二萬元確定
    ，均執行完畢，對於本案未構成累犯。未知警惕，於八十九年四月十三日下午五
    時五十分許，在彰化縣彰化市○○路十號旁路口，因當日下午稍早其花圃用水問
    題，打斷萬泰營造股份有限公司（下稱萬泰公司）在彰化縣彰化市○○路營建之
    凱悅透天工地水管時（毀損部分未據告訴），經萬泰公司員工丙○發現制止，竟
    心有不甘，教唆二名姓名、年籍不詳之成年男子，分持棍棒、紅瓦、石塊等物，
    毆擊丙○，致丙○受有顏面裂傷、右手臂二處裂傷、背部一處裂傷等傷害。
二、案經丙○訴請臺灣彰化地方法院檢察署檢察官偵查起訴。
    理  由
一、訊據被告乙○○矢口否認有教唆傷害被害人丙○之犯行，辯稱，伊當時在花圃澆
    水，伊不認識毆打丙○的二名年輕人，也沒有叫他們打丙○，證人甲○○、丁○
    ○是被害人的包商，證詞偏頗云云。經查，被告前開犯行，業據被害人丙○於偵
    查中指訴綦詳，核與證人甲○○證述，當天其看到丙○被二名年輕人打，當時被
    告站在離丙○約十到二十公尺的路上。被告是在工地附近種花，被告是站在工地
    前面，而被告的花圃是在工地旁。當時被告說丙○要打他，就有二名年輕人手持
    東西出來打丙○。因之前工地水管被打斷二次、一次在上午，接好後下午又被打
    斷，丙○才去找被告理論等語；及證人丁○○證述，當時其與甲○○在外面工地
    等牆壁乾，看到二名年輕人與被告到工地，被告說就是丙○，那二名年輕人就出
    手打丙○，後因有人出來制止，他們才住手等語相合。並按諸被告自承與證人無
    怨隙，證人甲○○亦陳稱，被害人並無以不作證就不發工資脅迫等語，足徵證人
    證詞應無偏頗之嫌。況被告復自承確有因打斷工地水管問題與丙○發生口角不快
    ，益見被告有教唆傷害被害人之動機，此外，更有被害人之驗傷診斷書二紙在卷
    可稽。故綜上，被告所辯，只係事後卸責之詞，無足採取，本件事證明確，被告
    犯行堪予認定。
二、核被告所為，係教唆犯刑法第二百七十七條第一項傷害罪。爰審酌被告之素行、
    犯罪之動機、目的、手段、所生危害，暨犯後猶飾詞狡賴，顯不知悔悟等一切情
    狀，量處如主文所示之刑，並諭知易科罰金之折算標準，以示懲儆。
據上論斷，應依刑事訴訟法第二百九十九條第一項前段，刑法第二十九條第一項、第
二百七十七條第一項、第四十一條，罰金罰鍰提高標準條例第一條前段、第二條，判
決如主文。
中      華      民      國    八十九    年      十      月    十一    日
                              臺灣彰化地方法院刑事第二庭
                                  法      官  洪  榮  謙
右正本證明與原本無異。
如不服本判決，應於判決送達後十日內向本院提出上訴狀（須附繕本）。
告訴人或被害人對於判決如有不服具備理由請求檢察官上訴者，其上訴期間之計算係
以檢察官收受判決正本之日期為準。
                                  法院書記官  梁高  賓
中    華    民    國      八十九      年       十      月     十六      日
刑法第二百七十七條
傷害人之身體或健康者，處三年以下有期徒刑，拘役或一千元以下罰金。
犯前項之罪，因而致人於死者，處無期徒刑或七年以上有期徒刑，致重傷者，處三年
以上，十年以下有期徒刑。


司法院資訊處製作；財團法人民間司法改革基金會備份。
